【裁判字號】    99,易,286
【裁判日期】    990726
【裁判案由】    家庭暴力防治法
【裁判全文】
臺灣基隆地方法院刑事判決               99年度易字第286號
公  訴  人  臺灣基隆地方法院檢察署檢察官
被      告  丁○○
上列被告因違反家庭暴力防治法等案件，經檢察官聲請以簡易判
決處刑（聲請簡易判決處刑書案號：99年度偵字第2133號），本
院認為有刑事訴訟法第451條之1第4 項但書之情形，爰依刑事訴
訟法第452條之規定，裁定改依通常程序審理，茲判決如下︰
    主  文
丁○○違反法院依家庭暴力防治法第十六條第三項所為禁止騷擾
之民事暫時保護令裁定，處拘役拾日，如易科罰金，以新臺幣
壹仟元折算壹日。
被訴傷害部分，公訴不受理。
    事  實
一、丁○○係乙○○之子，2人間具有家庭暴力防治法第3 條第3
    款所定之家庭成員關係。丁○○於99年3 月26日，經本院以
    99年度暫家護字第31號民事暫時保護令，裁定令其不得對乙○○實施身體或精神上不法侵害之行為，不得直接或間接對
    乙○○為騷擾之行為，該暫時保護令於99年4月7日送達於丁○○。詎丁○○基於違反保護令之犯意，於99年4 月25日15
    時45分左右，在臺北縣瑞芳鎮○○路122 號乙○○之母陳周
    富住處，向乙○○揚言「把錢交出來，不把錢拿出來的話，
    給我試試看，看你就賭爛（台語發音）」等語，騷擾乙○○
    ，乙○○之女丙○○見狀加以勸阻，因而被丁○○打傷（傷
    害部分業經撤回告訴，詳如下述），乙○○於同日19時30分
    許報警處理，始悉上情。
二、案經被害人乙○○訴由臺北縣政府警察局瑞芳分局移送臺灣
    基隆地方法院檢察署檢察官偵查終結聲請以簡易判決處刑，
    本院改依通常程序審理。
    理      由
壹、查檢察官聲請以簡易判決處刑之案件，法院於審理後，認應
    為不受理判決之諭知者，應適用通常程序審判之，刑事訴訟
    法第452 條定有明文。本件檢察官原係聲請簡易判決處刑，
    但本院經審理後，認就被告被訴傷害罪部分，應為不受理判
    決，故裁定全案改依通常程序審判，核先敘明。
貳、有罪部分：
一、訊據被告固坦承有收受本院99年度暫家護字第31號民事暫時
    保護令，並知悉其上所載內容，且有於99年4 月25日15時45
    分左右，在臺北縣瑞芳鎮○○路122 號乙○○之母陳周富住
    處等情，惟矢口否認有何違反保護令犯行，辯稱：伊當天有
    喝酒，伊沒有向乙○○揚言「把錢交出來，不把錢拿出來的
    話，給我試試看，看你就賭爛（台語發音）」等語，騷擾乙○○云云。惟查：
  (一)本院曾於99年3 月26日以99年度暫家護字第31號民事暫時保
    護令，令被告不得對乙○○實施身體或精神上不法侵害之行
    為，不得對乙○○為騷擾之行為，該保護令已於99年4月7日
    送達被告等情，為被告所不爭執，且有暫時保護令、送達證
    書、臺北縣政府警察局瑞芳分局保護令執行紀錄表等書證附
    卷可稽，足認被告確實知悉上開暫時保護令之內容，且該暫
    時保護令於本案發生時屬有效之保護令。
  (二)被告有於99年4 月25日15時45分左右，在臺北縣瑞芳鎮陳周
    富住處，向乙○○揚言「把錢交出來，不把錢拿出來的話，
    給我試試看，看你就賭爛（台語發音）」等語，騷擾乙○○
    乙節，業據證人乙○○、丙○○先後於警詢中證述屬實（詳
    偵查卷第8頁背面、第12-13頁），2 人所證情節互核相符，
    證人丙○○更因看不慣被告之行為，出面制止，而遭被告打
    傷，亦有診斷證明書1紙、受傷相片3 張在卷可佐，益徵該2
    名證人所言應係實情。雖證人乙○○於審理中結證稱「『賭
    爛』這句話有說，『試試看』也有說，但沒有說『不把錢拿
    出來』，他是說叫我把錢借他」等語，要係當母親者事後迴
    護被告之詞，並非全然屬實，應可理解，難為被告有利之認
    定。被告事後所辯，要屬卸責之詞，不足採信，犯行洵堪認
    定。
二、核被告違反法院依家庭暴力防治法第16條第3 項所為禁止騷
    擾之民事暫時保護令，係犯家庭暴力防治法第61條第2 款之
    違反保護令罪。審酌被告犯罪之動機、目的、所受之剌激、
    手段、品行、智識程度、所生之危害及犯罪後之態度等一切
    情狀，量處如主文所示之刑，並諭知易科罰金之折算標準，
    以示懲儆。
、公訴不受理部分：
一、公訴意旨另以：被告丁○○基於傷害之犯意，於99年4 月25
    日15時45分左右，在臺北縣瑞芳鎮○○路122 號，以酒瓶敲
    打丙○○之頭部，並揮拳毆打丙○○之臉頰，致丙○○受有
    頭皮右頂部血腫、左頰挫傷血腫、雙肘擦傷等傷害。案經被
    害人丙○○提出告訴。因認被告涉有刑法第277條第1項之傷
    害罪嫌云云。
二、告訴乃論之罪，告訴人於第一審辯論終結前得撤回其告訴，
    又告訴經撤回者，應諭知不受理之判決。刑事訴訟法第 238
    條第1項、第303條第3款分別定有明文。
三、查告訴人丙○○告訴被告丁○○傷害案件，公訴意旨認係觸
    犯刑法第277條第2項之傷害罪，依同法第287 條前段之規定
    ，須告訴乃論。茲據告訴人丙○○具狀撤回告訴，依照上開
    說明，此部分自應為不受理之判決。
肆、據上論斷，應依刑事訴訟法第452條、第299條第1 項前段、
    第303條第3款，家庭暴力防治法第61條第2 款，刑法第11條
    前段、第41條第1項前段，判決如主文。
本案經檢察官甲○○到庭執行職務。
中    華    民    國    99    年    7     月    26    日
                  刑事第二庭法  官  王福康
以上正本證明與原本無異。
如不服本判決應於收受送達後10日內向本院提出上訴書狀，並應
敘述具體理由；其未敘述上訴理由者，應於上訴期間屆滿後20日
內向本院補提理由書(均須按他造當事人之人數附繕本)「切勿逕
送上級法院」。
中    華    民    國    99    年    7     月    26    日
                            書記官  彭淑芳
【附錄論罪法條】
家庭暴力防治法第61條：
違反法院依第14條第1 項、第16條第3 項所為之下列裁定者，為
本法所稱違反保護令罪，處3 年以下有期徒刑、拘役或科或併科
新臺幣10萬元以下罰金：
一、禁止實施家庭暴力。
二、禁止騷擾、接觸、跟蹤、通話、通信或其他非必要之聯絡行
    為。
三、遷出住居所。
四、遠離住居所、工作場所、學校或其他特定場所。
五、完成加害人處遇計畫。

司法院資訊處製作；財團法人民間司法改革基金會備份。
